【裁判字號】    90,台上,4946
【裁判日期】    900809
【裁判案由】    偽造有價證券
【裁判全文】
最高法院刑事判決                                九十年度台上字第四九四六號
    上  訴  人  甲○○
右上訴人因偽造有價證券案件，不服台灣高等法院高雄分院中華民國九十年四月三十
日第二審判決（九十年度上訴字第三七二號，起訴案號：台灣屏東地方法院檢察署八
十七年度偵字第一九九號），提起上訴，本院判決如左：
    主  文
上訴駁回。
    理  由
按刑事訴訟法第三百七十七條規定，上訴於第三審法院，非以判決違背法令為理由，
不得為之。是提起第三審上訴，應以原判決違背法令為理由，係屬法定要件。如果上
訴理由狀並未依據卷內訴訟資料，具體指摘原判決不適用何種法則或如何適用不當，
或所指摘原判決違法情事，顯與法律規定得為第三審上訴理由之違法情形，不相適合
時，均應認其上訴為違背法律上之程式，予以駁回。本件上訴人甲○○上訴意旨略稱
：(一)、本件乃上訴人與股東因經營公司不善而延伸與廠商之債權糾紛，上訴人於經通
緝期間已完善處理完債務問題，自不能認上訴人之情狀無可憫恕。上訴人開設福泰代
書事務所，係合法經營，處理事務並無不當行為，且使用邱武雄之名也經其概括同意
。上訴人並未受領新台幣（下同）四百三十萬元，告訴人劉陳春秀、李柳玉梅、余聖
德、余榮欽亦不能證明何時、何地、何人交付上訴人，況承辦此貸款，上訴人也賠錢
，故無民事上和解程序。上訴人因心想辦成貸款可賺取佣金，又逢莿桐農會查封在即
，故貸款案與上訴人簽署本票有因果關係，足以證明上訴人之動機並無詐騙金錢。原
審未調查事證，就認定告訴人交付四百三十萬元予上訴人，顯有認定事實不依憑證據
之違法。(二)、上訴人胞弟邱武雄事前曾允諾在業務所需情況下可代為簽名，也曾概括
授權上訴人使用其信用卡，且上訴人開立本票，事後亦曾告知其本人，可見上訴人未
逾越其授權，應非偽造有價證券。(三)、告訴人、委託人李龍成係與上訴人去莿桐農會
繳息，告訴人雖不承認，但可申請莿桐農會之繳息證明，及傳訊李龍成，原審就此有
利上訴人之證據，並未調查，自有調查未盡之違法。聲請傳訊黃精一、李龍成，且上
訴人如有錯，應依刑法第五十九條之規定酌量減輕其刑云云。
惟查：證據之取捨、事實之認定，乃事實審法院職權行使之範圍，茍其證據之取捨及
事實之認定，不違背經驗法則與論理法則，即不容任意指摘為違法，而據為上訴第三
審之上訴理由。原判決依據上訴人自承未經其弟邱武雄同意，擅以邱武雄名義，與李
龍成簽發面額四百三十萬元之本票一張，交付告訴人等收執，證人邱武雄於偵查中及
原審時供證並未同意上訴人簽發前揭本票（見偵查卷第二四頁、原審卷第三三頁），
告訴人劉陳春秀、李柳玉梅、余聖德、余榮欽之指述，及卷附本票影本等證據，綜合
判斷，認上訴人確有偽造本票之犯行，因而撤銷第一審不當之判決，改判仍論處上訴
人意圖供行使之用，而偽造有價證券罪刑，已明所憑之證據及認定之理由。復說明
上訴人前因偽造有價證券罪經判決確定，在通緝中仍犯本件偽造有價證券，其情狀無
可憫恕，自不得依刑法第五十九條規定減輕其刑。經核所為論斷，均與卷內資料相符
，從形式上觀察，並無認定事實不依證據或有何採證違背經驗法則、論理法則等違法
情形存在。而原判決已詳予說明證人李龍成經原審傳喚未到後，因上訴人陳明捨棄該
一證據方法（見原審卷第五三頁），故無再予傳喚必要之理由，自無應於審判期日調
查之證據而未予調查之違法。本院為法律審，上訴人在本院再為爭執並聲請再傳喚李
龍成、黃精一，及請求依刑法第五十九條規定酌減其刑，自非依據卷內資料執為指摘
之合法上訴理由。至其餘上訴意旨所執各詞，原判決已在理由內逐一論斷綦詳，並無
如上訴人所云之違法情形。上訴意旨，徒憑己見就原判決已說明之事項，及原審採證
認事之職權行使，任意指摘為違法，且為事實之爭執，顯與法律規定得為第三審上訴
理由之違法情形，不相適合。其上訴違背法律上之程式，應予駁回。
據上論結，應依刑事訴訟法第三百九十五條前段，判決如主文。
中      華      民      國     九十     年      八      月      九      日
                              最高法院刑事第十庭
                                  審判長法官  陳  炳  煌
                                        法官  陳  正  庸
                                        法官  韓  金  秀
                                        法官  吳  信  銘
                                        法官  徐  文  亮
      右正本證明與原本無異
                                              書  記  官
中      華      民      國     九十     年      八      月     十四     日


司法院資訊處製作；財團法人民間司法改革基金會備份。
